【裁判字號】    97,上訴,5722
【裁判日期】    980205
【裁判案由】    毒品危害防制條例
【裁判全文】
臺灣高等法院刑事判決                97年度上訴字第5722號
上  訴  人
即  被  告  甲○○
選任辯護人  吳孟勳律師
            陳柏均律師
上列上訴人因毒品危害防制條例案件，不服臺灣桃園地方法院
97年度訴字第739號，中華民國97年11月11日第一審判決（起訴
案號：臺灣桃園地方法院檢察署97年度偵字第10109號），提起
上訴，本院判決如下：
    主  文
原判決撤銷。
甲○○販賣第三級毒品，處有期徒刑貳年拾月；扣案之第三級毒
品愷他命（驗後含袋毛重零點柒捌公克，連同包裝袋壹只）及新
臺幣陸佰元，均沒收。
    事  實
一、甲○○明知愷他命（Ketamine，俗稱K 他命）係毒品危害防
    制條例第2條第2項第3款所列之第三級毒品，不得販賣、轉
    讓，竟於民國96年間經由李俊瑩（綽號「阿九」）介紹有施
    用愷他命習性之吳德源與之認識，並告知吳德源倘有需要，
    可撥打甲○○所有之行動電話0000000000號，吳德源遂於97
    年4月19日下午12時許，先以其妻謝淑惠名義申辦之0000000
    000號行動電話撥打上開電話予甲○○，表明要甲○○代為
    購買愷他命，嗣於同日下午3時許，復由吳德源撥打電話予
    甲○○確認已取得愷他命後，遂約定在桃園縣中壢市○○路
    ○段44 5號前交付，甲○○遂於同日下午3時30分許，在上
    址以新臺幣（下同）600元之價格，販賣第三級毒品愷他命1
    小包（驗前含袋毛重0.8公克，驗餘含袋毛重0.78公克）予
    吳德源，吳德源將身上僅有1,000元鈔票交予甲○○，並將
    上開愷他命置於所騎乘機車置物箱內，而甲○○尚未將零錢
    找還吳德源前，旋因2人行跡可疑為警盤查，吳德源遂將機
    車置物箱打開同意搜索，並指認係甲○○所販賣而為警當場
    查獲，並扣得該透明細小結晶體之愷他命1小包，及甲○○
    身上之600元（警員自行將1,000元鈔票找零後將600元扣案
    ，而將剩餘之400元交還甲○○）。
二、案經桃園縣政府警察局平鎮分局報請臺灣桃園地方法院檢察
    署檢察官偵查起訴。
    理  由
壹、證據能力有無之判斷：
一、按被告以外之人於審判外之言詞或書面陳述，除法律有規定
    者外，不得作為證據；被告以外之人於審判中有下列情形之
    一，其於檢察事務官、司法警察官或司法警察調查中所為之
    陳述，經證明具有可信之特別情況，且為證明犯罪事實之存
    否所必要者，得為證據…三、滯留國外或所在不明而無法傳
    喚或傳喚不到者；當事人、代理人或辯護人於法院調查證據
    時，知有第159 條第1 項不得為證據之情形，而未於言詞辯
    論終結前聲明異議者，視為有前項之同意。刑事訴訟法第15
    9 條第1 項、第159 條之3 分別定有明文。經查證人吳德源
    於原審審理中到庭具結證述，其供述之內容與其於警詢中就
    其向被告購買海洛因之時間、地點、交易方式、毒品數量等
    案情重要事項之供述內容，大致相同；再衡諸證人吳德源與
    被告間為毒品買家、賣家關係，雙方無仇恨怨隙，當無可能
    憑空虛構誣陷被告之情形；況證人吳德源係於警察攔查時，
    自行向警方供陳係向被告購買，其面對警方查獲之突發狀況
    ，並無機會與他人勾串或湮滅證據，亦無藉詞掩飾迴護毒品
    賣家或設詞誣陷之虞，是以證人吳德源在前開環境因素所為
    有關毒品交易事件之陳述，自具有高度可信之情形，而其於
    警詢中之陳述，係就自己親身參與及見聞之事而為，並無知
    覺上之瑕疵可予指摘，加以證人吳德源為成年人，表達能力
    無問題，所為陳述之真誠性亦無可議，足見證人吳德源於警
    詢中之陳述，亦具有可信之特別情況，且係陳述向被告購買
    毒品之親身經歷事實，為證明被告販賣毒品之犯罪事實存否
    所必要，依刑事訴訟法第159條之3第3款規定，自得作為證
    據。
二、按被告以外之人於偵查中向檢察官所為陳述，除顯有不可信
    之情況者外，得為證據，同法第159 條之1 第2 項定有明文
    。偵查中對被告以外之人（包括證人、鑑定人、告訴人、被
    害人及共同被告等）所為之偵查筆錄，或被告以外之人向檢
    察官所提之書面陳述，性質上均屬傳聞證據。惟現階段刑事
    訴訟法規定檢察官代表國家偵查犯罪、實施公訴，依法其有
    訊問被告、證人及鑑定人之權，證人、鑑定人且須具結，而
    實務運作時，檢察官偵查中向被告以外之人所取得之陳述，
    原則上均能遵守法律規定，不致違法取供，其可信度極高，
    職是，被告以外之人前於偵查中已具結而為證述，除反對該
    項供述得具有證據能力之一方，已釋明「顯有不可信之情況
    」之理由外，不宜以該證人未能於審判中接受他造之反對詰
    問為由，即遽指該證人於偵查中之陳述不具證據能力。本件
    證人吳德源於檢察官偵查中所為之具結陳述，未曾提及檢察
    官在偵查時有不法取供之情形，被告亦未釋明上開供述有顯
    不可信之情況，依上說明，證人吳德源於偵查中之證言自亦
    具有證據能力。
三、檢察官、被告及辯護人對於扣案毒品愷他命之毒品鑑驗結果
    等證據之證據能力，均不爭執，且迄本院言詞辯論終結前亦
    未聲明異議，本院審酌上開證據均非公務員違法取得之證據
    ，亦無證據力明顯過低之情形，復經本院於審判期日就上開
    證據進行調查、辯論，亦得作為證據。
四、扣案愷他命（驗餘含袋毛重0.78公克）1 小包及現金600 元
    ，均非供述證據，無傳聞法則之適用，與本案待證事實具有
    關聯性，且無證據證明係公務員違法取得之物，亦得採為證
    據。
貳、認定本案事實所憑證據及理由：
一、訊據被告甲○○固坦承其與吳德源相識，警察自吳德源機車
    置物箱內起獲之愷他命1 小包確實為其交付予吳德源，而自
    其身上起獲現金1,000 元鈔票部分，則為吳德源用以支付上
    開愷他命代價600 元而尚未找零等情屬實，惟矢口否認有何
    販賣愷他命予吳德源之犯行，並辯稱：係吳德源請伊幫忙拿
    毒品愷他命，伊先至中壢市奪標KTV 向真實姓名年籍不詳綽
    號「阿正」之成年男子確認有無毒品後，才會答應幫忙，且
    向「阿正」購買1 小包愷他命600 元，如數交給吳德源時收
    取之價錢亦為600 元，並不是賣給吳德源的，警詢時因受警
    察誤導，以為有交錢、交貨就是買賣，才會說是販賣伊確實
    不是販賣，請給予自新機會云云；而辯護人亦辯稱被告因與
    吳德源熟識，2、3天即會以000000000號及0000000000號互
    通電話聊天，基於朋友情誼才會答應幫忙拿，並非基於營利
    之意圖，最多是構成轉讓或幫助施用第三級毒品（不構成犯
    罪）等語。惟查：
(一)、警方係於97年4 月19日下午3 時30分許，在桃園縣中壢市○
    ○路○段445 號前，察覺甲○○及吳德源行跡可疑，經吳德
    源自願同意接受搜索而當場起獲其所持有之毒品愷他命1 小
    包，並依證人吳德源之指認及供詞，將同在上址之被告查獲
    等情，業據證人吳德源於警詢、偵查及原審審理中證述明確
    ，並據證人即當場查獲之員警溫宗彥、游豐陽於原審審理中
    結證屬實（見原審卷二第155至191頁），此外並有自願搜索
    同意書、搜索扣押筆錄、扣押物品目錄表及扣案照片在卷可
    稽，且有上開愷他命1小包扣案足資佐證；又上開扣案之愷
    他命1小包，經送台灣檢驗科技股份有限公司鑑定結果（驗
    前含袋毛重0.8公克，因鑑驗使用0.02公克，驗餘含袋毛重
    0.78公克），確呈愷他命陽性反應，此有該公司97年5月5日
    出具報告編號為CH/2008/4056 7號濫用藥物檢驗報告1份存
    卷可稽（見97年偵字第10109號卷第62頁）。
(二)、證人吳德源於警詢時已指稱：是經「阿九」（即李俊瑩）跟
    我講甲○○的電話，且說如果我需要愷他命，可以打給甲○
    ○問看看，後來我打電話0000000000號問甲○○，甲○○跟
    我說要問看看，再打給我，後來甲○○跟我說有愷他命1 包
    600 元，問我要嗎，我跟甲○○說需要，就跟甲○○購買了
    等語；其於偵查中則具結後明確證述稱：是我向甲○○以60
    0 元購買的，之前也有跟甲○○買過，次數沒有實際算過等
    語，於原審審理中到庭證稱：「（問：你認識甲○○是為當
    時你想施用愷他命，而透過李俊瑩介紹，還是說偶然間遇到
    他介紹認識？）當時李俊瑩是說甲○○有在玩這個（愷他命
    ），所以才介紹給我認識，意思是如果我有需要可以叫他幫
    忙拿」、「（提示前述偵查卷50頁，問：你在偵查中說是向
    甲○○購買，你當時使用『購買』這2個字，是什麼意思？
    ）當時我就是拿錢給他，他把東西給我，所以在我的認知上
    這樣就是購買」、「（問：你能否確定甲○○是跟人拿1包
    多少錢？）不能確定」、「（問：甲○○跟你說1包就是60
    0元，所以你就相信他？）是的」等語（見偵查卷第50至51
    頁、原審卷二第155至191頁），核與被告於警詢、偵查時所
    自承伊確不只1次有拿過愷他命給吳德源，價格均為600元，
    最後1次即是本次查獲等語，及於原審審理中自承確實買斷
    後再交付吳德源等語相符，況證人吳德源於原審審理中亦證
    述：因為不認識藥頭所以都要透過甲○○才能購買，也沒有
    要甲○○幫忙介紹藥頭自己向藥頭購買，因為會害怕等語，
    足見證人吳德源從未過問被告取得愷他命之對象及價格，其
    陳述係向被告購買等語，與事實相符並與其本意不相違背。
(三)、被告雖辯稱伊與吳德源是經常電話聯絡之朋友，係幫忙吳德
    源至奪標KTV 購買毒品愷他命等語。惟查，證人吳德源於警
    詢時陳述：「我與甲○○不認識，只有跟他購買愷他命而已
    ，沒有仇恨」，於偵查時具結證稱：「（甲○○）是朋友介
    紹認識，不算是朋友，也不知道被告叫什麼名字（全名），
    他的名字我是到警察局才知道的」等語，而於原審審理中亦
    證稱：「與甲○○沒有其他私交，這樣不知道算不算朋友」
    等語，足見在證人吳德源認知裡確實認與被告並不熟識；且
    查由其所持用0000000000號與被告所有0000000000號間之通
    聯紀錄（自97年3月3日起至97年4月19日止），多係由00
    00000000號撥打至0000000000號，且97年3月3日晚上9時
    許2通電話通話時間分別為15秒、4秒，97年3月4日晚上7
    時許，通話時間15秒；同日晚上8時許，通話時間6秒，97
    年3月6日晚上7時許，通話時間11秒；同日晚上8時許，通話
    時間3秒，97年3月7日晚上7時許，通話時間22秒；同日晚
    上8時許，通話時間17秒；同日晚上9時許，有2通電話，通
    話時間分別為30秒、7秒，97年3月8日晚上7時許（
    0000000000號撥打予0000000000號），通話時間23秒；同日
    晚上8時許，通話時間9秒，97年3月9日晚上6時許，2次通
    話時間分別為25秒、5秒，97年3月11日晚上7時許，通話
    時間20秒；同日晚上8時許，通話時間4秒，97年3月12日
    晚上7時許，2次通話時間各為1分40秒、5秒，97年3月14
    日晚上6時許，通話時間26秒，97年3月17日晚上7時許，
    通話時間14秒，97年3月18日晚上7時許，通話時間7秒，
    97年3月19日晚上8時許，通話時間1分1秒，97年3月20
    日晚上6時許，通話時間26秒；同日晚上9時許，2通電話通
    話時間各25秒、7秒，97年3月21日晚上6時許，2通電話通
    話時間各為13秒、4秒，97年3月26日晚上7時許，2通通話
    時間分別為25秒、4秒，97年3月27日晚上7時許，2通電話
    ，通話時間各為20秒、5秒，97年3月30日晚上11時許，通
    話時間13秒，97年3月31日凌晨0時許，通話時間3秒，
    97年3月31日晚上6時許，通話時間17秒；同日晚上7 時許，
    通話時間5秒；同日晚上8時許，通話時間52秒；同日晚上9
    時許，2通電話通話時間53秒、22秒；97年4月1日晚上7時
    許，通話時間14秒；同日晚上8時許，通話時間4秒，97年
    4月2日晚上7時許，通話時間30秒，97 年4月3日下午5時
    許，通話時間17秒；同日晚上6時許，通話時間8秒；同日晚
    上7時許，通話時間4秒，97年4 月4日晚上8時許，2通電
    話通話時間分別為20秒、4秒，97年4月5日晚上7時許，2
    通電話通話時間各34秒、4 秒，97年4月6日晚上6時許，2
    通電話通話時間各為14 秒、4秒；晚上11時許，2通電話通
    話時間各為10秒、4秒，97年4月7日晚上6時許，通話時間
    22秒，97年4月12日晚上7時許，2通電話通話時間各為30
    秒、4秒，97 年4月13日晚上6時許，通話時間14秒，97
    年4月14日晚上6時許，2通電話通話時間各為25秒、34秒，
    97年4月16日晚上6時許，通話時間4秒，97年4月17日晚
    上6時許，2通電話通話時間各為16秒、6秒，及（本件查
    獲日）97年4月19日中午12時許，2通電話通話時間各為20秒
    、5秒；同日下午2時許，通話時間13秒；同日下午3時許，
    通話時間5秒（查獲前）等情，可見甲○○與被告間之電話
    聯絡每次最長僅1分多秒時間，且如此較長時間之次數不超
    過3次，其餘多僅短短數秒鐘，甚至5秒鐘不到，顯然與一般
    朋友間以電話聊天之情形炯異，而參諸證人吳德源於原審審
    理中證述向被告拿的1包愷他命分量，其施用習慣與頻率約1
    天就用1包，且每次通話均甚短暫，亦與一般購買毒品同一
    天通話頻繁且每次通話務求精簡短暫情形相同，此次查獲日
    當通話時間亦同此情形，應認吳德源只有在要向被告購買愷
    他命時，始會撥打電話予被告，是認證人吳德源於警詢及偵
    查中證述確與被告不熟識，僅因為購買毒品而經介紹認識並
    因購買毒品而有聯絡等語與事實相符而可採，其嗣於原審審
    理中改稱有與被告互通電話聊天、在警察局是因為害怕才說
    不認識被告等語，應係事後為附和迴護被告之詞，並不足採
    信；故上開密集往來之通聯紀錄並不能憑以認定吳德源與被
    告經常聯絡有私交而作為有利被告之認定；至被告抗辯與吳
    德源係相當熟稔之朋友，係基於友情而幫忙吳德源代購毒品
    等語，既與前情不符，即固無可採。
(四)、又被告辯稱於警局時會陳述販賣愷他命予吳德源，是因為從
    查獲現場至警局途中，警員溫宗彥告知伊有交錢就是販賣，
    伊受到誤導才會為前開陳述等語，然證人溫宗彥於原審審理
    時既已具結證述載被告回警局過程並未與被告提過有金錢交
    易，即可能構成販賣或運輸，而現場吳德源就表示是跟被告
    「購買」的，問被告時，被告就說是幫吳德源購買的等語，
    而觀諸被告於警詢時即提到李俊瑩可以證明伊沒有販賣吳德
    源愷他命，而是幫吳德源拿愷他命云云，足見被告在警察局
    時作詢問筆錄時對於販賣及幫忙購買之刑責區別已知之甚稔
    ，且一再表示未獲利，況更未曾完全承認有販賣，是其辯稱
    係警員誤導所致等語，自無可信。
(五)、查愷他命物稀價昂，取得不易，且為政府嚴予查緝取締之違
    禁物，而愷他命為毒品，非法販賣之刑責甚重，苟無利潤可
    圖，衡情應無甘冒被查緝法辦重刑之危險而無端無償供應他
    人試用或隨意給予他人之理，且證人吳德源亦表示必須透過
    被告方可取得，至於價格則均相信被告，對於被告有無得到
    好處並不知悉等語，業如前述。本件97年4月19日查獲扣案
    之愷他命，驗餘含袋重0.78公克，不論是瓶裝或袋裝，均可
    任意調低其純度而分裝或增減其分量，而每次買賣之價量，
    亦隨時隨雙方關係之深淺、當時之資力、需求程度及對行情
    之認知等因素，機動的調整，被告自可依買受人之需求按原
    包裝賣出或再分裝為小包出售，則無論以原包裝賣出或分裝
    後再行出賣之每包售價，均可因賺取價差而牟得利益，又非
    法販賣愷他命係政府嚴予查緝之違法行為，非可公然為之，
    且每次買賣之價量，又隨時隨雙方關係之深淺、當時之資力
    、需求程度及對行情之認知等因素，機動的調整，因之販賣
    之利得，除經坦承犯行，或價量均達到明確外，委難查得實
    情，職是之故，縱未確切查得販賣賺取之實際差價，但除別
    有事證，足認係按同一價格轉讓，確未牟利外，尚難執此認
    非法販賣之事證有所不足，致知過坦承者難辭重典，飾詞否
    認者反得逞僥倖，而失情理之平；尤以愷他命亦非可輕易取
    得，凡為販賣之不法勾當者，苟無利可圖，應無甘冒被查緝
    法辦重刑之危險，平白無端義務為該買賣之工作，是其販入
    之價格必較售出之價格低廉，而有從中賺取買賣差價牟利之
    意圖及事實，應屬合理之認定；被告否認其交付愷他命予吳
    德源有從中牟利之犯行，而證人吳德源自警詢、偵查及原審
    審理中亦均僅有供稱其向被告所購買愷他命之價格，固然無
    從因此確認被告販賣愷他命所得之利潤為何，然就本案而言
    ，被告與吳德源並非親故至交，業如前述，苟無利得，豈會
    甘冒重刑之風險而交付愷他命予吳德源之理，況被告亦表示
    吳德源要拿愷他命時，需先至奪標KTV向真實姓名年籍不詳
    ，綽號「阿正（或振）」（音譯）之男子購買，並確認有愷
    他命，才會幫吳德源購買，則倘無任何利得，豈會甘為吳德
    源向上源確認後，並為吳德源奔波取得，再冒風險轉交給吳
    德源，卻不直接介紹施用愷他命頻率甚高之吳德源直接向「
    阿正」購買，反而使己陷入刑責，顯與常情有悖，益顯其必
    能獲有一定之利得方合情理之常。參以其於警詢及偵查中甚
    至均一致陳稱對於向「阿正」購買價錢約500元至600元不等
    ，賣給吳德源則均600元，本次並同時購買2包，亦供自己施
    用等語，足見其中並有一定之利潤價差，堪認被告有販賣愷
    他命營利之意圖甚為明顯，被告辯護人辯稱係轉讓等語，尚
    無足取。
(六)、另證人即介紹被告與吳德源認識之人李俊瑩於原審審理中僅
    證述有介紹2人認識，並把被告電話給吳德源，惟對事後2人
    聯繫往來、拿取愷他命之情形並不知悉（見原審卷二第155
    至191頁），是其所為之證述，並無法作為有利被告之認定
    ，亦併敘明。
二、綜上所述，參互印證，本案事證明確，被告販賣愷他命之犯
    行堪予認定，應依法論科。
參、論罪科刑：
    核被告甲○○於97年4 月19日販賣愷他命並已交付予吳德源
    之所為，係犯毒品危害防制條例第4條第3項之販賣第三級毒
    品罪。爰審酌被告並無前科，有臺灣高等法院被告前案紀錄
    表及入出監資料在卷可按，素行尚稱良好，且本次販賣愷他
    命予吳德源數量不多，代價為600元，其販賣數量、價格尚
    微，且對象僅有吳德源，與大量出售第三級毒品以賺取巨額
    利潤者，顯屬有別，以被告情節論，惡性尚非重大，雖被告
    犯罪後仍以伊只是轉讓，不是營利，沒有販賣，不無可議，
    然此基於保障被告防衛權而設之陳述自由、辨明、及辯解（
    辯護）權，既係被告依法所享有基本訴訟權利之一，自不得
    因被告否認或抗辯即予負面評價，且念本罪法定最輕本刑為
    五年以上有期徒刑，情輕法重，危害社會程度又非鉅大，客
    觀上顯足以引起一般之同情，情堪憫恕，倘科以最低本刑有
    期徒刑仍殊嫌過重，爰依刑事訴訴訟法第59條之規定酌量減
    輕其刑。原審據以論罪科刑，固非無見。惟查被告之犯行係
    在97年4月19日所為，已在刑法條文94年2月2日修正公布，
    並於95年7月1日起施行之後，自無新舊法比較問題，亦當無
    適用修正前舊法之餘地。原審就本件扣案之第三級毒品愷他
    命驗餘部分連同包裝袋乙只，依修正前刑法第38條第1項第1
    款之規定宣告沒收，其法則之適用顯有違誤，另於原判決據
    上論斷欄內引用刑法第11條之條文卻未載明係該條之前段，
    亦有疏漏，均屬可議。被告上訴意旨否認販賣執此指摘原審
    判決不當，雖無理由，然原判決既有上述缺失，仍無可維持
    ，應由本院將原判決撤銷改判。爰審酌被告犯罪後如上述之
    一切情狀，量處如主文第2項所示之刑，以示儆懲。
肆、沒收之諭知：
    查本件扣案之透明細小結晶體1 小包，經送驗結果，檢出第
    三級毒品愷他命陽性反應（驗前含袋毛重0.8 公克，驗餘含
    袋毛重0.78公克，又因愷他命附著剝離不易，應將愷他命包
    裝視為愷他命毒品），已見前述，該毒品為毒品危害防制條
    例第11條之1 禁止無正當理由持有之違禁物，而毒品危害防
    制條例第19條第1 項所稱「供犯罪所用或因犯罪所得之物」
    ，並不包括毒品本身（最高法院95年度台上字第911 號判決
    意旨參照），惟屬違禁物，就驗餘之第三級毒品愷他命，應
    依刑法第38條第1項第1款之規定，不論屬於被告所有與否，
    均宣告沒收（至鑑驗用罄之毒品，既已滅失，自無庸再予以
    宣告沒收）。至扣案被告販賣第三級毒品之所得600元，係
    因犯毒品危害防制條例第4條之罪所得之財物，應依同條例
    第19條第1項規定沒收之。此外，被告所使用之0000000000
    號行動電話亦未扣案，且無實據足認該行動電話尚屬存在，
    爰均不另為沒收之諭知，併此敘明。
據上論斷，應依刑事訴訟法第369條第1項、第364條、第299條第
1項前段，毒品危害防制條例第4條第3項、第19條第1項前段，刑
法第11條前段、第38條第1項第1款、第59條判決如主文。
本案經檢察官孫冀薇到庭執行職務。
中    華    民    國    98    年    2     月    5     日
            刑事第十五庭  審判長法  官  吳  昭  瑩
                                法  官  張  傳  栗
                                法  官  李  正  紀
以上正本證明與原本無異。
如不服本判決，應於收受送達後10日內向本院提出上訴書狀，其
未敘述上訴之理由者並得於提起上訴後10日內向本院補提理由書
（均須按他造當事人之人數附繕本）「切勿逕送上級法院」。
                                書記官  游  桂  
中    華    民    國    98    年    2     月    5     日
附錄：本案論罪科刑法條全文
毒品危害防制條例第4條
製造、運輸、販賣第一級毒品者，處死刑或無期徒刑；處無期徒
刑者，得併科新臺幣 1 千萬元以下罰金。
製造、運輸、販賣第二級毒品者，處無期徒刑或 7 年以上有期徒
刑，得併科新臺幣 7 百萬元以下罰金。
製造、運輸、販賣第三級毒品者，處 5 年以上有期徒刑，得併科
新臺幣 5 百萬元以下罰金。
製造、運輸、販賣第四級毒品者，處 3 年以上 10 年以下有期徒
刑，得併科新臺幣 3 百萬元以下罰金。
製造、運輸、販賣專供製造或施用毒品之器具者，處 1 年以上 7
年以下有期徒刑，得併科新臺幣 1 百萬元以下罰金。
前五項之未遂犯罰之。


司法院資訊處製作；財團法人民間司法改革基金會備份。
